臺灣彰化地方法院北斗簡易庭民事判決
110年度斗簡字第343號
原      告  邱慶輝  
訴訟代理人  邱春木  
被      告  林健行  
訴訟代理人  邱宗禮  
上列當事人間請求拆屋還地事件，本院於民國110年12月14日言
詞辯論終結，判決如下：
    主  文
被告應將坐落於彰化縣○○鄉○○○段○○○○○○○地號土地上如附圖即彰
化縣二林地政事務所民國110年8月25日二地二字第1100004906號
函所附收件日期：民國110年6月11日、文號：二土測字第1115號
土地複丈成果圖所示編號A2部分、面積三○點六七平方公尺之鐵
皮屋，編號A3部分、面積五○點五一平方公尺之石棉瓦堆雞舍，
編號A4部分、面積七三點○三平方公尺之水泥地板水溝雞舍，編
號B2部分、面積一八點七○平方公尺之水泥地板水溝雞舍均拆除
，並將上開土地返還原告。
訴訟費用由被告負擔。
本判決第一項得假執行；但被告如以新臺幣壹拾陸萬貳仟伍佰參
拾伍元為原告預供擔保，得免為假執行。
    事實及理由
一、按不變更訴訟標的，而補充或更正事實上或法律上之陳述者
    ，非為訴之變更或追加，民事訴訟法第256條定有明文。前
    揭規定於簡易訴訟程序仍適用之，此觀同法第436條第2項規
    定自明。本件原告起訴時原求為聲明：被告應將坐落於彰化
    縣○○鄉○○○段000○000地號土地（下稱系爭土地）上如民事起
    訴狀附圖一所示地上物拆除，將土地清空遷讓返還原告。再
    於民國110年12月14日言詞辯論期日當庭更正聲明為：如主
    文第1項所示，核原告更正聲明部分係依土地複丈結果而為
    事實上之補充、更正，並非訴之變更，合於前揭規定，應予
    准許。
二、原告主張：系爭土地為原告所有，被告卻以其所有之彰化縣
    二林地政事務所110年8月25日二地二字第1100004906號函所
    附收件日期：110年6月11日、文號：二土測字第1115號土地
    複丈成果圖(下稱附圖)所示編號A2部分、面積30.67平方公
    尺之鐵皮屋，編號A3部分、面積50.51平方公尺之石棉瓦堆
    雞舍，編號A4部分、面積73.03平方公尺之水泥地板水溝雞
    舍，編號B2部分、面積18.70平方公尺之水泥地板水溝雞舍
    （下合稱系爭地上物）占用系爭土地，而被告就系爭地上物
    坐落於系爭土地上，無任何占用權源，屬無權占有，因此，
    依民法第767條第1項規定，提起本件訴訟，並聲明：如主文
    第1項所示。
三、被告則以：伊越界部分，伊會拆，但恢復原狀部分原告要自
    己處理。原告越界部分，原告也要還給被告等語，並聲明：
    原告之訴駁回。
四、得心證之理由：
  ㈠原告主張系爭土地為其所有，系爭地上物為被告所有並占用
    系爭土地等情，為被告所不爭執，復有系爭土地土地登記第
    一類謄本可證，又系爭土地有如附圖所示之系爭地上物存在
    之事實，並經本院履勘現場，且囑託彰化縣二林事務所測量
    ，並有勘驗筆錄、照片、複丈成果圖即附圖在卷足參，自堪
    信為真實。
  ㈡被告所有之系爭地上物，既占用原告所有之系爭土地，而被
    告所提上開抗辯，又無法證明有何合法占有權源，則原告依
    民法第767條第1項之規定，自得請求被告拆除系爭地上物，
    並將該占用部分土地返還予原告。
五、綜上所述，被告既不能證明系爭地上物占用系爭土地有合法
    使用權源，則原告立於所有權人之地位，依民法第767條第1
    項之規定，請求被告將系爭地上物拆除，返還土地予原告，
    為有理由，應予准許。
六、本判決原告勝訴部分，係適用民事訴訟法第427條第1項簡易
    訴訟程序所為被告敗訴之判決，依同法第389條第1項第3款
    規定，應依職權宣告假執行。並依同法第392條第2項規定，
    依職權宣告被告如預供相當之擔保，得免為假執行。
七、本件事證已臻明確，兩造其餘之攻擊防禦方法及所提證據，
    於判決結果不生影響，爰不一一論述。
八、訴訟費用負擔之依據：民事訴訟法第78條。
中　　華　　民　　國　　111 　年　　1 　　月　　11　　日
                  臺灣彰化地方法院北斗簡易庭
                          法  官  楊鑫忠
以上正本係照原本作成。
如對本判決不服提起上訴，應於送達後20日內，向本院提出上訴
狀並表明上訴理由(須按對造人數附繕本) 。
中　　華　　民　　國　　111 　年　　1 　　月　　11　　日
                          書記官  張清秀